【裁判字號】    90,易,2695
【裁判日期】    900925
【裁判案由】    違反商標法
【裁判全文】
臺灣高雄地方法院刑事判決                          九十年度易字第二六九五號
    公  訴  人  臺灣高雄地方法院檢察署檢察官
    被      告  乙○○
右列被告因違反商標法案件，經檢察官提起公訴（九十年度偵字第一０五九六號），
本院判決如左：
    主  文
乙○○連續明知為意圖欺騙他人，於同一商品，使用相同於他人註冊商標之圖樣之商
品而意圖販賣而陳列，處有期徒刑肆月，如易科罰金，以參佰元折算壹日，緩刑參年
。扣案附表所示仿冒商標圖樣物之伍件均沒收。
    事  實
一、乙○○明知如附表所示之皮件其上之「ＬＶ（Louis Vuitton）」、「ＧＵＣＣ
    Ｉ」、「ＰＲＡＤＡ」、「ＦＥＮＤＩ」商標圖樣，分別係法商路易威登公司（
    以下簡稱路易威登公司）、義大利商固喜歡固喜公司（以下簡稱固喜公司）、義
    大利商普瑞得公司（以下簡稱普瑞得公司）、義大利商芬蒂艾德有限公司（以下
    簡稱為芬蒂公司）向我國經濟部中央標準局（已於民國八十八年一月二十六日改
    制為經濟部智慧財產局）申請註冊登記，並取得商標專用權之商標，分別指定使
    用於各種書包、手提箱袋、旅行袋、皮夾、鞋類及其他應屬本類之一切商品，為
    相關大眾所共知之商標圖樣，且均尚在專用期間內，任何人未經該等商標專用權
    人之同意或授權，不得於同一商品或類似商品，使用相同或近似於此等註冊商標
    商品。詎乙○○明知其於九十年三月十六日十五時三十分在高雄市○區○○街以
    每件新台幣（下同）四百元至九百元不等之價格向某不知名女子綽號「秀美」所
    購得之皮包及鞋子上所使用之商標圖樣與前開公司於同一商品之註冊商標圖樣相
    同，而未經授權使用，足與前開公司所產銷之真品相混淆，仍購買之，並意圖以
    每只買入價格為四百五十元之仿冒「ＬＶ」女用手提袋以六百元賣出、每只買入
    價格為四百元之仿冒「ＬＶ」女用皮包以五百五十元賣出、每雙買入價格為七百
    元之仿冒「固喜」女用鞋子以九百元賣出，每雙買入價格為七百元之仿冒「芬蒂
    」女用鞋子九百元，每雙買入價格為六百五十元之仿冒「普瑞弗」女用鞋子以九
    百元之價格販賣營利，而基於概括之犯意，自九十年三月十六日買進上開仿冒物
    品後，將之陳列於高雄市苓雅區○○○街一百號三和市場內，嗣於九十年三月二
    十五日上午十一時四十分許，在上述處所為警查獲，並扣得如附表所示上開仿冒
    物品。
二、案經暨高雄市政府警察局鹽埕分局報告臺灣高雄地方法院檢察署檢察官偵查起訴
    。
    理  由
一、訊據被告乙○○對於其於九十年三月十六時十五日三十分在高雄市○區○○街以
    四百元至九百元不等之價格向綽號「秀美」之女子購買如附表所示之仿冒品，並
    自九十年三月十六日起，欲以每只皮包及皮鞋賺取一百元至二百五十元不等代價
    ，在高雄市苓雅區○○○街一百號三和市場內擺設地攤，販賣附表所示仿冒品予
    不特定顧客等事實均坦承不諱，惟辯稱：伊不知係仿冒品云云，惟查：附表所示
    商標圖樣，各為路易威登公司、固喜公司、普瑞得公司、芬蒂公司，指定使用於
    各種書包、手提箱袋、手提包、旅行袋、皮夾、鞋類暨其他應屬本類之一切商品
    ，且均尚在專用期間等情，有經濟部中央標準局商標註冊證四紙，商標註冊簿影
    本一紙附卷可稽，並有聲明書一紙、照片三張在卷可參，而扣案皮包二只均附有
    路易威登公司註冊商標，且材質不同，包裝不同，剪裁較粗糙，業經證人甲○○
    證述明確，復有扣案如附表所示之物在卷可參，且參酌扣案皮件及鞋子均為高單
    價、高知名度之品牌商品，此為消費大眾所共知，若為真品，被告豈有以低價出
    售之理，而被告供承平常以賣衣服為業，對於上開品牌之市場價格更應知之甚詳
    ，若扣案皮件及鞋類確係真品，又豈有未附完整之外盒包裝及保證書以保證出貨
    來源之理，足認被告前開所辯不知是仿冒品云云，顯係事後卸責之詞，不足採信
    。
二、核被告乙○○所為，係犯商標法第六十三條之明知為意圖欺騙他人，於同一商品
    ，使用相同於他人註冊商標之圖樣之商品而意圖販賣而陳列罪。被告先後多次陳
    列行為，時間緊接，所犯為構成要件相同之罪，顯係基於概括犯意為之，應依連
    續犯之規定論以一罪，並加重其刑。爰審酌商標具有辨識商品來源之功用，企業
    者通常經過相當時間並投入大量資金於商品之行銷及品質之改良，始得使該商標
    具有代表一定品質之效，被告為貪圖小利，販賣品質低劣之仿冒品，對商標權人
    之權益侵害非小，並有害我國之國際形象，惟念其犯後坦承部分犯行，且陳列仿
    冒品之數量非鉅及其並未實際得利等一切情狀，量處如主文所示之刑，並諭知易
    科罰金之折算標準。末查，被告前未曾受有期徒刑以上刑之宣告，此有臺灣高雄
    地方法院檢察署刑案資料查註紀錄表及臺灣高等法院被告全國前案紀錄表在卷足
    按，因一時貪慾，短於思慮致罹本案犯行，經此偵審教訓，信無再犯之虞，本院
    認前開對其刑之宣告，以暫不執行為適當，爰併予諭知緩刑三年，用啟自新。扣
    案如附表所示仿冒商標之物，為被告意圖販賣而陳列之仿冒品，爰依商標法第六
    十四條規定，不問屬於被告與否均宣告沒收。
據上論斷，應依刑事訴訟法第二百九十九條第一項前段、商標法第六十三條、第六十
四條，刑法第十一條前段、第五十六條、第四十一條第一項、第七十四條第一款，罰
金罰鍰提高標準條例第二條，判決如主文。
中      華      民      國      九十      年     九     月   二十五     日
                                臺灣高雄地方法院刑事第二庭
                                    法  官    廖  建  瑜
右正本證明與原本無異。
如不服本判決，應於判決送達後十日內，向本院提出上訴狀。
                                    書記官    歐  文  政
中    華    民    國      九十      年      九      月      二十八      日
附表：
┌───┬──────────────────┬─────────┐
│編號  │     品                     名      │  數           量 │
├───┼──────────────────┼─────────┤
│１    │    仿冒ＬＶ女用手提皮包            │    壹只          │
├───┼──────────────────┼─────────┤
│２    │    仿冒ＬＶ女用皮包                │    壹只          │
├───┼──────────────────┼─────────┤
│３    │    仿冒固喜女用皮鞋                │    壹雙          │
├───┼──────────────────┼─────────┤
│４    │    仿冒芬蒂女用皮鞋                │    壹雙          │
├───┼──────────────────┼─────────┤
│５    │    仿冒普瑞得女用皮鞋              │    壹雙          │
└───┴──────────────────┴─────────┘
附錄本判決論罪科刑適用法條
商標法第六十三條
明知為前條商品而販賣、意圖販賣而陳列、輸出或輸入者，處一年以下有
期徒刑、拘役或科或併科新臺幣五萬元以下罰金。
附表：


司法院資訊處製作；財團法人民間司法改革基金會備份。
